【裁判字號】    94,上訴,2642
【裁判日期】    950124
【裁判案由】    毒品危害防制條例
【裁判全文】
臺灣高等法院臺中分院刑事判決        94年度上訴字第2642號
上  訴  人
即  被  告  甲○○
上列上訴人因毒品危害防制條例案件，不服臺灣彰化地方法院94
年度訴字第1285號中華民國94年9月30日第一審判決 （起訴案號
：臺灣彰化地方法院檢察署94年度毒偵字第3371號），提起上訴
，本院判決如下：
    主  文
上訴駁回。
    事  實
一、甲○○曾於民國（下同）86年間因違反肅清煙毒條例案件，
    經台灣彰化地方法院以86年度訴字第147號刑事判決判處有
    期徒刑3年4月，經上訴由本院以86年度上訴字第1144號刑事
    判決撤銷原判決，判處有期徒刑3年8月確定；復於86 年間
    因違反麻醉藥品管理條例案件，經台灣彰化地方法院以86年
    度易字第850號刑事判決判處有期徒刑4月，經上訴由本院以
    86年度上易字第1670號刑事判決駁回上訴確定，上揭2罪，
    經聲請法院裁定應執行有期徒刑3年10月確定後，並移送執
    行，於88年9月15日縮短刑期假釋出監並付保護管束，復於
    假釋保護管束期間，於90年間因竊盜案件，經台灣彰化地方
    法院以90年度易字第415號刑事判決判處有期徒刑1年確定，
    並經撤銷假釋，應執行殘刑有期徒刑1年8月19日，而接續執
    行，並於93年6月5日執行完畢。其前於90年間因施用毒品案
    件，經台灣彰化地方法院以90年度毒聲字第108號裁定送勒
    戒處所觀察、勒戒後，認有繼續施用毒品之傾向，經台灣彰
    化地方法院以90年度毒聲字第2047號裁定令入戒治處所施以
    強制戒治，並以90年度毒聲字第3866號裁定停止戒治付保護
    管束，於91年5月11日保護管束期滿視為強制戒治執行完畢
    ，經臺灣彰化地方法院檢察署檢察官於91年5月15日以91 年
    度戒毒偵字第467號、第468號、第469號、第470號為不起訴
    處分確定。
二、詎甲○○不知悔改，明知海洛因業經公告為毒品危害防制條
    例第2條第2項所列管之第1級毒品，不得非法持有、施用，
    復基於施用第1級毒品海洛因之概括犯意，於前揭強制戒治
    執行完畢釋放後5年內，自94年4月3日某時起迄94年4月7日
    上午約6、7時許止，在其位於彰化縣鹿港鎮詔安里吳厝巷1
    之12號住處內，將海洛因摻水以注射針筒注射入體內之方式
    ，平均2日施用1次，連續施用第1級毒品海洛因多次。嗣經
    警方於94年4月7日上午7時30分，持法院核發之搜索票，至
    其前揭住處搜索而查獲，並扣得海洛因1包（淨重0.53公克
    ；空包裝重0.26公克）及供其施用毒品海洛因所用之注射針
    筒1支，且於94年4月7日上午10時10分採尿送驗後，始知上
    情。
三、案經彰化縣警察局鹿港分局報請臺灣彰化地方法院檢察署檢
    察官偵查起訴。
    理  由
一、訊據上人即被告甲○○（下稱被告）對其於上揭時、地連續
    施用第1級毒品海洛因之事實，於原審及本院均坦承不諱，
    且有照片2張附卷可參，並有扣案粉末1包，經送驗後係第1
    級毒品海洛因（淨重0.53公克；空包裝重0.26公克），此有
    法務部調查局94年6月3日調科壹字第140011580號鑑定通知
    書1紙附卷可參（見偵查卷第18頁）。又扣案之注射針筒1支
    ，係被告所有供施用第1級毒品海洛因所用之物，業經被告
    供明在卷，可資佐證。又被告係於94年4月7日上午10時10分
    ，經臺灣彰化地方法院檢察署委託警方採集被告尿液送驗結
    果，呈嗎啡陽性反應，此有彰化縣政府衛生局94年4月18日
    煙檢字第941549號煙毒尿液檢驗成績書及委託檢驗尿液代號
    與真實姓名對照認證單各1紙附卷可稽（見警卷第11頁；偵
    查卷第30頁），足見被告確有施用第1級毒品海洛因之事實
    ，被告自白核與事實相符，應堪採信。被告有事實欄所載因
    施用毒品經裁定送勒戒處所觀察、勒戒，並令入戒治處所施
    以強制戒治，經檢察官為不起訴處分確定等情之事實，此有
    臺灣高等法院被告全國前案紀錄表、臺灣彰化地方法院檢察
    署刑案資料查註紀錄表各1紙附卷可參。被告前既曾因施用
    毒品案件，經強制戒治後，復因施用毒品，其於前開強制戒
    治執行完畢釋放後5年內，再犯本案施用毒品罪，依毒品危
    害防制條例第23條第2項之規定，屬應依法論罪科刑之行為
    。
三、按海洛因為毒品危害防制條例第2 條第2 項第1 款所明定之
    第1 級毒品。核被告所為，係犯同條例第10條第1 項之施用
    第1 級毒品罪。被告持有第1 級毒品進而施用，持有之低度
    行為為施用之高度行為所吸收，不另論持有毒品之罪。其先
    後多次施用第1 級毒品海洛因，時間緊接，犯罪構成要件相
    同，顯係基於概括犯意為之，依刑法第56條之規定，應論以
    1罪，並加重其刑；起訴書雖記載被告連續自94年3月31日起
    至同年4月6日止連續施用第1級毒品犯行，然業經公訴人於
    原審審理中更正起訴事實為被告自94年4月3日某時起迄94年
    4月7日上午約6、7時許止，連續施用第1級毒品多次。被告
    有事實欄所載科處有期徒刑及執行紀錄，此有臺灣高等法院
    被告全國前案紀錄表、臺灣彰化地方法院檢察署刑案資料查
    註紀錄表各1份存卷可考，其於5年內再犯本案有期徒刑以上
    之罪，為累犯，應依刑法第47條之規定加重其刑，並遞加之
    。原審依據上述理由，並適用毒品危害防制條例第10條第1
    項、第18條第1項前段，刑法第11 條、第56條、第47條、第
    38條第1項第2款（本案並非數罪併罰，分別諭知沒收之情形
    ，原判決贅引刑法第51條第9款），並審酌被告前因施用毒
    品案件經強制戒治執行完畢釋放後，仍未能徹底戒絕毒品，
    復犯本案施用毒品罪，顯見其無戒毒悔改之意，惟念其施用
    毒品之次數、施用毒品乃自戕一己之身體健康，尚未對他人
    造成危害，且犯後已坦承犯行，態度良好等一切情狀，量處
    被告有期徒刑1年之刑。並敘明扣案之粉末1包（淨重0.53公
    克；空包裝重0.26公克），經送驗後，係第1級毒品海洛因
    ，已如前述，又包裝海洛因之塑膠袋與海洛因無法完全析離
    ，均屬違禁物，不問是否屬與犯人所有與否，依毒品危害防
    制條例第18條第1項前段規定，併予宣告沒收銷燬之（至鑑
    定耗損之毒品，既已滅失，即無庸併予宣告沒收銷燬）；另
    扣案之注射針筒1支，既係被告所有，且供施用毒品時所用
    之物，已據被告陳述明確，依刑法第38條第1項第2款規定予
    以沒收。核其認事用法俱無不當，量刑亦稱允洽，被告猶執
    陳詞指摘原判決量刑過重而提起上訴，非有理由，應駁回其
    上訴。
四、台灣彰化地方法院檢察署移送併案意旨（94年度偵字第5734
    號）另以：被告甲○○另於94年11月2日，在其彰化縣鹿港
    鎮詔安里吳厝巷1之12號住處，施用第一級毒品海洛因1次，
    嗣為警於94年11月3日上午9時50分許，在鹿港鎮○○里○○
    巷路旁查獲，扣得海洛因2包，並採集其尿送檢驗呈嗎啡陽
    性反應而查獲上情，因認被告此部分亦涉犯違反毒品危害防
    制條例第10條第1項施用第一級毒品之犯嫌，與起訴論罪部
    分有連續犯裁判上一罪關係，應合併審判等語。惟按連續犯
    ，係以被告所為多次犯行，時間接近，手段相似，且係基於
    概括之犯意反覆而為，且觸犯構成要件相同之罪名，為其要
    件。本案被告經本院認定施用第一級毒品時間係於94年4月3
    日起至同年月7日止，而移送併案意旨所指被告另有施用第
    一級毒品海洛因犯行之時間，依卷證資料所記載係於94年11
    月2日間，二者時間間隔近7月，且間隔本案被告經偵查、審
    判及原審判決之訴訟程序，被告顯然基於各別犯意而為之，
    難謂係基於概括犯意而為之連續犯，是以移送併案意旨所指
    被告之犯行，與本案犯，並無裁判上一罪關係，此部分未經
    檢察官起訴，本院自不得合併審判，應退回檢察官另行依法
    偵辦。
據上論斷，應依刑事訴訟法第368條，判決如主文。
本案經檢察官乙○○到庭執行職務。
中    華    民    國    95    年    1    月    24     日
            刑事第七庭  審判長法  官  林  榮  龍
                              法  官  許  秀  芬
                              法  官  江  錫  麟
上列正本證明與原本無異。
如不服本判決應於收受送達後十日內向本院提出上訴書狀，其未
敘述上訴之理由者並得於提起上訴後十日內向本院補提理由書（
均須按他造當事人之人數附繕本）。
                              書記官  劉  建  智
中    華    民    國    95    年    1    月    25     日
附錄本案判決論罪科刑法條：
毒品危害防制條例第10條：
  施用第1級毒品者，處6月以上5年以下有期徒刑。
  施用第2級毒品者，處3年以下有期徒刑。
                                                      Ａ


司法院資訊處製作；財團法人民間司法改革基金會備份。
